# 求助陈版主，非质押受限的大额定期存单科目列示

提问人：liuweisheng 时间：2021-12-21 10:02:00
非质押受限的大额定期存单，一年以内到期部分列示其他流动资产，一年以上的列示其他非流动资产。利息计入财务费用利息支出。这样理解是否正确，谢谢版主解惑。

回答人：chenyiwei
可参考《中审众环研究 2020 》之“问题4-1-49（大额存单的核算）”、“问题5-2-1（可随时提前支取的期限在三个月以上的定期存款能否在现金流量表上作为现金及现金等价物）”、“问题5-2-4（关于定期存款能否作为现金以及在期末能否计提利息收入）”等。